pt-PT: Tipo de instalação da cobertura do volante: Com adesivo; Botão/mola; Fecho aderente (Velcro); De atar; De coser; De encaixe/ajustável; Fecho de correr; Outro
ru: Тип установки чехла рулевого колеса: На клейкой основе; На кнопках/пуговицах; Липучка (Velcro); На шнуровке; Для пришивания; Натяжной; На молнии; Другое
it: Tipo di installazione del coprivolante: Con retro adesivo; Bottone/clip; A strappo (velcro); Con lacci; Da cucire; Da infilare/elasticizzato; Cerniera; Altro
sv: Typ av installation av rattskydd: Självhäftande baksida; Knapp/tryckknapp; Kardborreband (Velcro); Snörning; Påsömnad; Träs på / stretchas på; Dragkedja; Övrigt
sl-SI: Vrsta namestitve prevleke za volan: Z lepilno podlago; Gumb/zatič; Ježek (Velcro); Z vezalkami; Za prišitje; Natakljivo/raztegljivo; Zadrga; Drugo
hu: Kormányvédő felszerelési típusa: Öntapadós; Gombos/patentos; Tépőzáras (Velcro); Fűzős; Felvarrható; Ráhúzható; Cipzáras; Egyéb
fi: Ohjauspyörän suojuksen asennustyyppi: Liimataustainen; Nappi/neppari; Tarranauha (Velcro); Nauhakiinnitys; Ommeltava; Päälle vedettävä / pujotettava; Vetoketju; Muu
nb: Installasjonstype for rattdeksel: Med selvklebende bakside; Knapp / trykknapp; Borrelås (Velcro); Snøring; For påsying; Tre på / strekk på; Glidelås; Annet
en: Steering wheel cover installation type: Adhesive-backed; Button/snap; Hook-and-loop (Velcro); Lace-up; Sew-on; Slip-on / stretch-on; Zipper; Other
nl: Stuurwielhoes installatietype: Zelfklevend; Knoop/drukknoop; Klittenband (Velcro); Vetersluiting; Vastnaaien; Slip-on / stretch; Ritssluiting; Overig
el: Τύπος τοποθέτησης καλύμματος τιμονιού: Με αυτοκόλλητη πλάτη; Κουμπί/Σούστα; Χριτς-χρατς (Velcro); Με κορδόνι; Ραφτό; Φορετό / ελαστικό; Φερμουάρ; Άλλο
es: Tipo de instalación de la funda del volante: Con reverso adhesivo; Botón/broche; Cierre de gancho y bucle (Velcro); Con cordones; Para coser; Deslizable / elástico; Cremallera; Otro
zh-CN: 方向盘套安装类型: 背胶; 纽扣/按扣; 魔术贴 (Velcro); 系带式; 缝合式; 套入式/弹力套入式; 拉链; 其他
tr: Direksiyon kılıfı montaj tipi: Arkası yapışkanlı; Düğmeli/çıtçıtlı; Cırt cırtlı (Velcro); Bağcıklı; Dikmeli; Geçmeli / esneterek takılan; Fermuarlı; Diğer
zh-TW: 方向盤護套安裝類型: 背膠; 鈕扣/按扣; 魔鬼氈 (Velcro); 綁帶; 縫製; 套入式/彈性套入; 拉鍊; 其他
da: Installationstype for ratbetræk: Selvklæbende; Knap/trykknap; Burrebånd (velcro); Snørelukning; Til påsyning; Slip-on/stretch-on; Lynlås; Andet
vi: Kiểu lắp đặt bọc vô lăng: Mặt sau có keo dính; Nút/khuy bấm; Băng dán gai (Velcro); Buộc dây; Khâu; Tròng/kéo giãn; Khóa kéo; Khác
ro-RO: Tip de instalare a husei de volan: Cu suport adeziv; Nasture/Capsă; Scai (Velcro); Cu șiret; De cusut; Slip-on / Extensibil; Fermoar; Altele
pl: Typ mocowania pokrowca na kierownicę: Samoprzylepne; Guzik/zatrzask; Rzep; Sznurowane; Przyszywane; Wsuwane/naciągane; Zamek błyskawiczny; Inne
bg-BG: Тип монтаж на калъф за волан: Със самозалепваща се основа; Копче/тик-так; Велкро; С връзки; Зашиване; Нахлузване / разтягане; Цип; Друго
lt-LT: Vairo dangčio montavimo tipas: Su lipnia nugarėle; Mygtukas / spaustukas; Kibioji juosta („Velcro“); Suvarstoma; Prisiuvama; Užmaunama / užtempiama; Užtrauktukas; Kita
hr-HR: Vrsta ugradnje poklopca volana: Ljepljiva poleđina; Gumb / pritisni gumb; Čičak-traka (Velcro); Vezivanje; Prišivanje; Navlačenje / rastezanje; Patentni zatvarač; Ostalo
ko: 스티어링 휠 커버 장착 유형: 접착식; 버튼/스냅; 후크 앤 루프(벨크로); 레이스업; 재봉형; 슬립온/스트레치온; 지퍼; 기타
th: วิธีการติดตั้งปลอกหุ้มพวงมาลัย: มีกาวด้านหลัง; กระดุม/สแนป; ตีนตุ๊กแก (Velcro); แบบผูกเชือก; แบบเย็บติด; แบบสวม/แบบยืด; แบบซิป; อื่นๆ
sk-SK: Typ inštalácie poťahu na volant: So samolepiacou zadnou stranou; Na gombík/patentku; Suchý zips (Velcro); Na šnurovanie; Na prišitie; Naťahovacie; Zips; Iné
cs: Typ montáže potahu volantu: Samolepicí; Na knoflík/patentku; Suchý zip; Šněrovací; Našívací; Navlékací; Na zip; Jiné
fr: Type d’installation du couvre-volant: À dos adhésif; Bouton/pression; Bande auto-agrippante (Velcro); À lacer; À coudre; À enfiler / extensible; Fermeture éclair; Autre
de: Montageart der Lenkradabdeckung: Selbstklebend; Knopf/Druckknopf; Klettverschluss; Schnürung; Zum Aufnähen; Überzug / Stretch; Reißverschluss; Andere
ja: ステアリングホイールカバー取付タイプ: 粘着テープ付き; ボタン/スナップ; 面ファスナー (ベルクロ); 編み込み式; 縫い付け式; スリップオン/ストレッチ; ジッパー; その他
pt-BR: Capa de volante tipo de instalação: Com verso adesivo; Botão/pressão; Fecho de contato (Velcro); Amarração; De costurar; De encaixe/elástico; Zíper; Outro